臺灣臺北地方法院行政訴訟判決　
111年度交字第53號

原      告  張豐鑠  
訴訟代理人  黃偉琳律師
被      告  臺北市交通事件裁決所

代  表  人  蘇福智(所長)    

訴訟代理人  黃郁軒  
上列當事人間交通裁決事件，原告不服被告民國110年12月29日
北市裁催字第22-A00G6J774號裁決，提起行政訴訟，本院判決如
下：
    主  文
原告之訴駁回。
訴訟費用新臺幣叁佰元由原告負擔。
    事實及理由
一、事實概要：原告於民國110年12月26日晚間10時許，駕駛車
    牌號碼000-0000號自用小客車（簡稱系爭汽車）經現場臺北
    市政府警察局中山分局（簡稱舉發機關）民權一派出所巡邏
    員警發現原告從臺北市中山區松江路330巷東往西方向逆向
    行駛，而在臺北市松江路330巷與錦州街175巷口予以攔查，
    攔查過程中經員警聞及原告身上散發濃濃酒氣，欲對原告實
    施酒精濃度測試檢定，在場員警乃於晚間10時7分第1次告知
    原告酒測法律程序及拒測法律效果，且提供飲用水供原告漱
    口，惟原告經員警多次告知法律權益後，原告則藉員警未讓
    原告飲水完成、未讓原告飲用其他飲料、員警違反原告公民
    權等理由拖延酒測時間，消極不配合員警施測，而有「拒絕
    接受酒精濃度測試之檢定」之違規行為，為此員警於同日晚
    間10時49分許乃填製掌電字第A00G6J774號舉發違反道路交
    通管理事件通知單（簡稱舉發通知單）予以當場舉發，並記
    載應到案日期為111年1月25日前，移送被告處理。原告於11
    0年12月29日至被告處所申請製開裁決書，為此被告乃依行
    為時道路交通管理處罰條例第35條第4項第2款之規定，以11
    0年12月29日北市裁催字第22-A00G6J774號違反道路交通管
    理事件裁決書（即本件原處分）裁處原告罰鍰新臺幣（下同
    ）18萬元，吊銷駕駛執照（含有依道路交通管理處罰條例第
    67條第2項前段所生3年內不得考領駕駛執照之法律效果），
    並應參加道路交通安全講習。另因原告拒簽拒收違規通知單
    ，員警依違反道路交通管理事件統一裁罰基準及處理細則第
    11條「拒絕收受者，應告知其應到案時間及處所並記明事由
    ，視為已收受」規定，於收受通知聯之簽章欄內註記「拒簽
    拒收」，並當場告知到案處所及日期，視為已收受原告舉發
    通知單。原告不服原處分，為此提起本件行政訴訟。
二、本件原告主張：
  ㈠按「行政行為，應依下列原則為之：一、採取之方法應有助
    於目的之達成。二、有多種同樣能達成目的之方法時，應選
    擇對人民權益損害最少者。三、採取之方法所造成之損害不
    得與欲達成目的之利益顯失均衡」及「汽機車駕駛人，駕駛
    汽機車經測試檢定有下列情形之一，機車駕駛人處新臺幣一
    萬五千元以上九萬元以下罰鍰，汽車駕駛人處新臺幣三萬元
    以上十二萬元以下罰鍰，並均當場移置保管該汽機車及吊扣
    其駕駛執照一年至二年；附載未滿十二歲兒童或因而肇事致
    人受傷者，並吊扣其駕駛執照二年至四年；致人重傷或死亡
    者，吊銷其駕駛執照，並不得再考領：一、酒精濃度超過規
    定標準。二、吸食毒品、迷幻藥、麻醉藥品及其相類似之管
    制藥品。汽機車駕駛人有下列各款情形之一者，處新臺幣十
    八萬元罰鍰，並當場移置保管該汽機車、吊銷其駕駛執照及
    施以道路交通安全講習；如肇事致人重傷或死亡者，吊銷其
    駕駛執照，並不得再考領：一、駕駛汽機車行經警察機關設
    有告示執行第一項測試檢定之處所，不依指示停車接受稽查
    。二、拒絕接受第一項測試之檢定」，此分別有行政程序法
    第7條及道路交通管理處罰條例第35條第1項、第4項可參。
  ㈡原告於110年12月26日晚間與友人餐敘，由於當晚原告之妻與
    2名幼小子女（分別為2歲與10歲）一同出席晚宴，其為照顧
    妻小，絕不會過量飲酒，僅有小酌，晚宴結束時，原告意識
    仍相當清楚；且過往原告聚餐飲酒後，均有找汽車代駕之習
    慣，當晚也不例外，於當日晚間9時多，原告便撥打55688尋
    找並確認代駕駕駛，此有通話紀錄足稽。
  ㈢承上，原告因擔憂代駕駕駛找不到巷弄内之停車場，因而其
    自行將汽車駛出停車場僅20公尺，便把車交給代駕駕駛，惟
    巡邏員警正巧經過，初因原告逆向行駛（因原告係外地人，
    對於當地巷弄是否為單行道，並非熟悉）而被攔查；豈料，
    員警態度十分強硬，要求原告進行酒測，由於車内有幼小孩
    童，原告擔心怕會嚇到孩童，再加上對於員警執勤態度上之
    不滿，遂原告提出肢體平衡測試，遭員警拒絕，嗣原告提出
    喝水需求，員警本不同意，雙方僵持一陣子後，員警才讓原
    告喝水，此時雙方均已不愉快，故原告撥打110，尋求另一
    員警到場協助讓酒測乙事進行順利，未料，後到來之員警更
    係以咆嘯的態度對待原告，促使原告之幼小子女受到驚嚇而
    嚎啕大哭，場面十分混亂。
  ㈣原告為保護自己子女，隱忍並控制自己的情緒，逐漸態度趨
    緩，便向員警表示願意接受酒測，詎員警竟斷然拒絕為原告
    施以酒測，直稱原告若不服舉發，可以申訴等云云，此有錄
    影檔案可稽，顯見原告於員警開立舉發通知書時，已旋即表
    示願意接受酒測，依當時之情狀並無不能執行之情事，依行
    政程序法第7條「比例原則」，員警執行職務應選擇對人民
    權利侵害最少之方式，而非為自己行政便利，拒絕原告進行
    酒測之要求，實有侵害原告進行酒測之權利，且舉發開單之
    法律效果，原告需繳納高額18萬元罰鍰，並遭吊銷駕駛執照
    ，參加道路交通安全講習，且駕駛執照吊銷後，自吊銷之日
    起3年内不得重新考領駕駛執照，顯見嚴重影響原告財產權
    及工作權。
  ㈤揆諸上情，最終原告一直向員警表明願意接受酒測，惟員警
    竟未理會，執意開單並拖吊原告所有汽車，本件並無其他證
    據證明原告有何拒絕酒測之違規行為，而原處分認原告有「
    拒絕接受酒精濃度測試之檢定」而據以裁罰，與法不合，當
    有違誤云云。並聲明：原處分撤銷。
三、被告則答辯以：
  ㈠本案相關法條：
　⒈違反道路交通管理事件統一裁罰基準及處理細則(下稱處理細
    則)第11條第1項第1款規定：「行為人有處罰條例之情形，
    應填製舉發違反道路交通管理事件通知單（以下簡稱通知單
    ），並於被通知人欄予以勾記，其通知聯依下列規定辦理：
    一、當場舉發者，應填記駕駛人或行為人姓名、性別、出生
    年月日、地址、身分證統一編號及車主姓名、地址、車牌號
    碼、車輛種類。被查獲之駕駛人或行為人為受處分人時，應
    於填記通知單後將通知聯交付該駕駛人或行為人簽名或蓋章
    收受之；拒絕簽章者，仍應將通知聯交付該駕駛人或行為人
    收受，並記明其事由及交付之時間；拒絕收受者，應告知其
    應到案時間及處所，並記明事由與告知事項，視為已收受」
    。
  ⒉道路交通管理處罰條例第35條第4項第2款規定：「汽機車駕
    駛人有下列各款情形之一者，處新臺幣18萬元罰鍰，並當場
    移置保管該汽機車、吊銷其駕駛執照及施以道路交通安全講
    習；如肇事致人重傷或死亡者，吊銷其駕駛執照，並不得再
    考領：二、拒絕接受第一項測試之檢定」。
　⒊處罰條例第67條第2項前段復規定略以：「汽車駕駛人，曾依
    …、第35條第3項前段、第4項前段…規定吊銷駕駛執照者，3
    年內不得考領駕駛執照」。
  ㈡查本案係原告於110年12月26日22時許駕駛系爭汽車於臺北市
    中山區松江路330巷東往西方向逆向行駛，巡邏員警見狀攔
    檢稽查，攔查過程發現原告散發濃厚酒氣，欲對其實施酒精
    濃度測試檢定，並於22時7分(影像時間：22時23分)第1次告
    知酒測法律程序及拒測法律效果，且提供飲用水供原告漱口
    ，惟經警方多次告知法律權益後，原告仍藉故飲水拖延時間
    ，消極不配合實施酒測，爰於22時46分(影像時間：23時1分
    )依處罰條例第35條第4項第2款製單舉發。
  ㈢原告主張理由說明略以：
　⒈經檢視現場員警密錄器影像，原告遭警方攔查後，多次主張
    係代駕要求，才將車輛從停車場駛出，因原告有駕駛行為且
    逆向違規，員警遂依法將其攔查、告發。另員警實施酒精濃
    度檢測時，原告要求飲水，員警依原告要求提供飲水漱口，
    並向原告宣讀酒測法律程序及拒測法律效果，惟原告消極不
    配合，在警方施測時仍繼續要求飲水，並藉故與員警言詞爭
    吵，以拖延施測時間，警方遂依其消極推諉行為製單舉發拒
    絕酒測，員警處置過程並無違誤，且有影像可稽。
　⒉另查違反道路交通管理事件統一裁罰基準及處理細則第19條
    之2第1項第2款規定略以：「詢問受測者飲用酒類或其他類
    似物結束時間，其距檢測時已達15分鐘以上者，即予檢測。
    但遇有受測者不告知該結束時間或距該結束時間未達15分鐘
    者，告知其可於漱口或距該結束時間達15分鐘後進行檢測；
    有請求漱口者，提供漱口。」；查本案原告自遭攔停起至警
    方施測已逾15分鐘且施測過程有提供飲水供原告漱口，員警
    處置過程符合規定。　　
  ㈣此有舉發機關111年2月14日北市警中分交字第1113030249號
    函、現場錄音錄影檔案光碟及影像截圖、員警答辯表、吐氣
    酒精濃度檢測程序暨拒測法律效果確認單、酒測值列印單、
    拒測告發通知單、逆向行駛舉發通知單及呼氣酒精測試器檢
    定合格證書影本各1份在卷可稽。　　　　　
  ㈤另參酌臺灣高等法院102年交抗字第23號刑事裁定意旨略以：
    倘駕駛人有拒絕酒測檢定之舉動，經值勤員警以警告方式勸
    導其接受酒測，並明確告知其拒絕接受酒測，將處6萬元罰
    鍰，及吊銷其駕照、禁止其於3年內考領駕照等法律效果後
    ，倘駕駛人仍拒絕接受酒測，此時方得加以處罰。至於有無
    「拒絕接受酒精濃度測試檢定」，並不以駕駛人有無親口表
    明拒絕接受測試為唯一準據，如其雖未明示拒絕測試，卻刻
    意消極推諉拖延接受測試之時間，期使體內酒精濃度得因時
    間經過而代謝降低，進而規避酒精濃度超過規定標準而駕車
    之處罰，亦屬之。蓋非如此，不僅影響警方公權力之行使，
    更使取締酒醉駕車之執法產生公平性之質疑。況依道路交通
    管理處罰條例第35條第4項之文義解釋，亦無將駕駛人消極
    推諉拖延接受酒精濃度測試檢定情況排除在外之意，故只要
    駕駛人有「拒絕接受酒精濃度測試檢定」之實質作為，無論
    係積極明示不接受酒精濃度測試檢定，抑或消極推諉拖延接
    受酒精濃度測試檢定之時間，均有上開罰則之適用。故被告
    實難以原告前開情詞，據以撤銷原處分。
  ㈥綜上所述，本案原裁決依處罰條例第35條第4項第2款規定裁
    處罰鍰新臺幣18萬元，吊銷駕駛執照，並應參加道路交通安
    全講習，洵屬有據，並無違法之情事。並聲明：駁回原告之
    訴。
四、本院之判斷：
  ㈠按汽機車駕駛人有下列各款情形之一者，處18萬元罰鍰，並
    當場移置保管該汽機車、吊銷其駕駛執照及施以道路交通安
    全講習；如肇事致人重傷或死亡者，吊銷其駕駛執照，並不
    得再考領：一、駕駛汽機車行經警察機關設有告示執行第一
    項測試檢定之處所，不依指示停車接受稽查。二、拒絕接受
    第一項測試之檢定；汽車駕駛人，曾依道路交通管理處罰條
    例第35條第4項前段規定吊銷駕駛執照者，3年內不得考領駕
    駛執照，道路交通管理處罰條例第35條第4項、第67條第2項
    前段分別定有明文。次按道路交通安全規則第114條第2款之
    規定，汽車駕駛人飲用酒類或其他類似物後其吐氣所含酒精
    濃度超過每公升0.15毫克或血液中酒精濃度超過百分之0.03
    以上者，不得駕車。上開各規定之立法理由，旨在保障路上
    過往車輛及行人之法益，而賦予汽車駕駛人有接受酒精濃度
    測試檢定之義務，避免不肖汽車駕駛人以拒絕酒精濃度測試
    檢定之方式，以逃避經測試檢定酒精濃度超過規定標準之處
    罰，並基於便利測試檢定作業之及時順利實施，取得客觀正
    確之判測結果，進而防免可能產生之交通事故，是汽車駕駛
    人遇有警員測試檢定，即應配合受檢，不得以任何理由拒絕
    或拖延，否則即屬違反上開規定，應受裁罰甚明。至有無「
    拒絕接受酒精濃度測試檢定」，並不以駕駛人有無親口表明
    拒絕接受測試為唯一準據，如其雖未明示拒絕測試，卻刻意
    消極推諉拖延接受測試之時間，期使體內酒精濃度得因時間
    經過而代謝降低，進而規避酒精濃度超過規定標準而駕車之
    處罰，亦屬之，若非如此，不僅影響警方公權力之行使，更
    使取締酒醉駕車之執法產生公平性之質疑；況依道路交通管
    理處罰條例第35條第4項之文義解釋，亦無將駕駛人消極推
    諉拖延接受酒精濃度測試檢定情況排除在外之意；因此，只
    要駕駛人有「拒絕接受酒精濃度測試檢定」之實質作為，無
    論係積極明示不接受酒精濃度測試檢定，抑或消極推諉拖延
    接受酒精濃度測試檢定之時間，均有上開罰則之適用。
  ㈡經查，原告於110年12月26日晚間10時許，駕駛系爭汽車經現
    場舉發機關民權一派出所巡邏員警發現原告從臺北市中山區
    松江路330巷東往西方向逆向行駛，而在臺北市松江路330巷
    與錦州街175巷口予以攔查，攔查過程中經員警聞及原告身
    上散發酒氣，欲對原告實施酒精濃度測試檢定，在場員警乃
    於晚間10時7分第1次告知原告酒測法律程序及拒測法律效果
    ，且提供飲用水供原告漱口，惟原告經員警多次告知法律權
    益後，藉故飲水拖延酒測時間，消極不配合員警施測，而有
    「拒絕接受酒精濃度測試之檢定」之違規行為，為此員警於
    晚間10時49分許乃填製掌電字第A00G6J774號舉發通知單予
    以當場舉發，並記載應到案日期為111年1月25日前，移送被
    告處理。原告於110年12月29日至被告處所申請製開裁決書
    ，為此被告乃依行為時道路交通管理處罰條例第35條第4項
    第2款之規定，以原處分裁處原告罰鍰18萬元，吊銷駕駛執
    照（含有依道路交通管理處罰條例第67條第2項前段所生3年
    內不得考領駕駛執照之法律效果），並應參加道路交通安全
    講習。另因原告拒簽拒收違規通知單，員警依違反道路交通
    管理事件統一裁罰基準及處理細則第11條「拒絕收受者，應
    告知其應到案時間及處所並記明事由，視為已收受」規定，
    於收受通知聯之簽章欄內註記「拒簽拒收」，並當場告知到
    案處所及日期，視為已收受原告舉發通知單等情，有舉發通
    知單（見本院卷第67頁）、原處分與送達證書（見本院卷第
    69、71頁）、舉發機關111年2月14日北市警中分交字第1113
    030249號函（見本院卷第79-80頁）、現場員警密錄器採證
    錄影光碟（見本院卷第81頁檔案附件袋）、舉發員警交通違
    規事件答辯表（見本院卷第83-84頁）、密錄器影像翻拍照
    片（見本院卷第85-86頁）、臺北市政府警察局吐氣酒精濃
    度檢測程序暨拒測法律效果確認單（見本院卷第91頁）、駕
    駛人基本資料（見本院卷第95頁）、汽車車籍查詢單（見本
    院卷第97頁）等件在卷可憑，除原告否認其有拒絕接受酒精
    濃度測試檢定之違規情節外，其他核可認定為真實，原告更
    於起訴狀自承「本件原告與友人餐敘，由於當晚原告之妻與
    2名幼小子女（分別為2歲與10歲）一同出席晚宴，其為照顧
    妻小，絕不會過量飲酒，僅有小酌…原告因擔憂代駕駕駛找
    不到巷弄内之停車場，因而其自行將汽車駛出停車場僅20公
    尺，便把車交給代駕駕駛」等語（見本院卷第19頁），是原
    告有飲酒後駕車之事實足堪認定。從而，本件之爭點厥為：
    原告是否有「拒絕接受酒精濃度測試檢定」之違規事實。
  ㈢依警察職權行使法第8條第1項規定「警察對於已發生危害或
    依客觀合理判斷易生危害之交通工具，得予以攔停並採行下
    列措施：一、要求駕駛人或乘客出示相關證件或查證其身分
    。二、檢查引擎、車身號碼或其他足資識別之特徵。三、要
    求駕駛人接受酒精濃度測試之檢定」，故現場舉發員警若依
    合理判斷原告有使用交通工具易生危害情形，確可依警察職
    權行使法第8條第1項規定攔停原告汽車要求酒測。據舉發員
    警甲○○於本院審理時結證稱：原告係逆向開車出來，伊等上
    前盤查，在盤查過程中發現其身上散發濃濃酒味，就詢問是
    否喝酒等語（見本院卷第152頁），足見現場員警係因原告
    有逆向行駛之違規情事，依據客觀情狀合理觀察到原告有酒
    後駕車之危險駕駛行為，且原告下車接受員警詢問時坦承曾
    飲酒之語（見本院勘驗筆錄卷），故舉發員警依警察職權行
    使法第8條第1項規定對原告攔查並要求原告酒測，尚難認定
    員警無攔查原告之正當合法理由。又觀諸本件舉發過程現場
    員警密錄器採證錄影光碟（本院卷第81頁檔案附件袋），經
    本院檢視光碟檔案內容（見本院勘驗筆錄卷），主要顯示原
    告承認其有飲酒後將系爭汽車駛到道路範圍但已找代駕，原
    告要求至便利商店購買飲料飲用，員警乃提供第1瓶瓶裝水
    供原告飲用，原告全部飲完後要求員警提供第2瓶瓶裝水供
    其飲用，員警乃提供第2瓶瓶裝水供原告飲用，同時請原告
    趕快飲完接受酒測。然原告於飲用第2瓶瓶裝水時稱沒有規
    定讓原告可以飲用多久時間，且原告還想飲用可樂，經員警
    阻攔後，原告開始拖延飲水之時間，甚而於員警要求配合實
    施酒測時，多次以其尚未飲用完第2瓶瓶裝水影響其公民權
    為由拒絕酒測。期間原告主張須請第三方公正單位到場為由
    繼續拖延酒測時間。經員警多次對原告告知拒測法律效果，
    原告仍不配合，堪認原告經員警查知有酒駕後，實際上未配
    合進行酒測行為，藉故拖延測試之時間，進而規避酒精濃度
    超過規定標準之消極不配合拒絕接受酒精測試檢定違規事實
    ，足堪認定，益徵原告稱其為保護子女，隱忍並控制自己的
    情緒，態度逐漸趨緩，並向員警表示願意接受酒測，員警竟
    斷然拒絕云云，尚難採認。
  ㈣原告另稱細觀錄影畫面影片檔案，在場多位員警均未向原告
    表示告知道路交通管理事件統一裁罰基準及處理細則第19條
    之2第1項第2款之規定，促使原告無法得知該規定，且15分
    鐘之依據為何？為何係15分鐘？其妥適性？嗣後原告竟遭員
    警拒絕進行施測，顯見係因員警尚未告知原告其相關規定，
    進而導致原告權益受有損害云云。惟依違反道路交通管理事
    件統一裁罰基準及處理細則第19條之2第1項第2款規定「對
    汽車駕駛人實施本條例第三十五條第一項第一款測試之檢定
    時，應以酒精測試儀器檢測且實施檢測過程應全程連續錄影
    ，並依下列程序處理：…二、詢問受測者飲用酒類或其他類
    似物結束時間，其距檢測時已達15分鐘以上予檢測。但遇有
    受測者不告知該結束時間或距該結束時未達15分鐘者，告知
    其可於漱口或距該結束時間達15分鐘後進檢測；有請求漱口
    者，提供漱口」，其目的乃在避免受測人甫飲酒結束，可能
    因口腔內仍有含酒精成分之物品殘留，致影響檢測結果，故
    要求有15分鐘之間隔，使受測者可將該酒精殘留物自然吞嚥
    ，或在飲酒結束未滿15分鐘之情況下，提供礦泉水使受測者
    以漱口之方式將該酒精殘留物加速吞嚥。查員警於檢測過程
    中除告以道路交通管理事件統一裁罰基準及處理細則第19條
    之2第1項第2款規定外，並已提供瓶裝礦泉水讓原告飲用，
    除經員警甲○○於本院審理時結證明確外（見本院卷第152-15
    3頁），亦有本院勘驗筆錄可憑（見本院勘驗筆錄卷），是
    本件員警對原告實施酒精濃度之測試，程序上尚無違誤。
  ㈤又按「行為人有本條例之情形者，應填製舉發違反道路交通
    管理事件通知單〈以下簡稱通知單〉，並於被通知人欄予以勾
    記，其通知聯依下列規定辦理：一、當場舉發者，應填記駕
    駛人或行為人姓名、性別、出生年月日、地址、身分證統一
    編號及車主姓名、地址、車牌號碼、車輛種類。被查獲之駕
    駛人或行為人為受處分人時，應於填記通知單後將通知聯交
    付該駕駛人或行為人簽名或蓋章收受之；拒絕簽章者，仍應
    將通知聯交付該駕駛人或行為人收受，並記明其事由及交付
    之時間；拒絕收受者，應告知其應到案時間及處所，並記明
    事由與告知事項，視為已收受」，違反道路交通管理事件統
    一裁罰基準及處理細則第11條第1項第1款亦有明文。查原告
    拒簽拒收本件拒絕酒測違規通知單，員警依違反道路交通管
    理事件統一裁罰基準及處理細則第11條「拒絕收受者，應告
    知其應到案時間及處所並記明事由，視為已收受」規定，於
    收受通知聯之簽章欄內註記「拒簽拒收」，並當場告知到案
    處所及日期（見本院勘驗筆錄卷第43頁），則本件舉發違規
    事件程序並無違反法定程序情事。
  ㈥末本件原告雖主張其於受攔檢當時有告以「你可以畫一條線
    讓我走」，欲證明其非屬不能安全駕駛之情形，然本件如前
    所述，原告有逆向行駛之違規行為，經攔查後發現其身上有
    濃濃酒味，顯見現場員警係依據客觀情狀合理觀察到原告有
    酒後駕車之危險行為，已屬有正當理由合理相信原告之駕駛
    行為已發生具體危害或易生危害，更遑論刑法第185條之3測
    試觀察紀錄表，乃係於經酒精測試方式及結果分別為吐氣所
    含酒精濃度含每公升0.25毫克或血液濃度達百分之0.05以上
    時，亦即確認駕駛人體內殘存酒精時始需針對觀察結果表格
    內之狀況確認駕駛人是否有表格所述之狀態，是以，命駕駛
    人施作平衡測試係為加強酒後駕車依刑法移送之證據力， 
    此觀卷附法務部89年4月25日89法檢字第012630號函暨所附
    刑法第185條之3案件測試觀察紀錄表自明（見本院卷第145-
    146頁），本件原告尚未經酒精濃度測試，即要求平衡測試
    ，顯與上開規範不符，員警未依原告請求命其施作平衡測試
    並無違誤，附此說明。
　㈦綜上所述，原處分認原告有於酒後駕駛系爭汽車，於事實概
    要攔所示時、地確有「拒絕接受酒精濃度測試之檢定」之違
    規事實，依道路交通管理處罰條例第35條第4項之規定，裁
    處原告罰鍰18萬元、吊銷駕駛執照（至所含依道路交通管理
    處罰條例第67條第2項前段所生3年內不得考領駕駛執照，雖
    對於原告即駕駛人之權利有所限制，然其究是直接基於該處
    罰條例67條第2項前段之規定所生，即基於法律規定所生之
    法律效果，並非主管機關已具意思表示為要素而發生法律效
    果之單方行政行為所做成之行政罰處分，此並有最高行政法
    院103年度判字第174號判決意旨參照，特併予敘明），並應
    參加道路交通安全講習，核無違誤。原告訴請撤銷原處分，
    尚屬無理，依法自應予駁回。
五、本件判決基礎已臻明確，兩造其餘攻擊防禦方法及訴訟資料
    ，經本院審核後，或與本案爭點無涉，或對於本件判決結果
    不生影響，爰無庸一一再加論述，爰併敘明。　
六、本件第一審裁判費為300元，依法應由敗訴之原告負擔。又
    裁判費係由原告預納，此有本院收據一件在卷可稽，依行政
    訴訟法第237條之8第1項規定，法院為裁判費用之裁判時，
    應確定其費用額；而其立法理由在於為免交通裁決事件之當
    事人於判決確定後另行聲請確定訴訟費用之勞費，爰參考民
    事訴訟法第436條之19規定，明定本條。從而，確定費用額
    之方法，應依同法第237條之9、第236條、第104條規定準用
    民事訴訟法第93條規定。
七、據上論結，本件原告之訴為無理由，依行政訴訟法第98條第
    1項前段、第237條之8第1項、第237條之9、第236條、第104
    條、民事訴訟法第93條，判決如主文。　　　　
中　　華　　民　　國　　111 　年　　10  　月　　21  　日
　　　　　　　　　行政訴訟庭　法　官　石蕙慈
上為正本係照原本作成。
如不服本判決，應於判決送達後20日內，向本院提出上訴狀並表
明上訴理由（原判決所違背之法令及其具體內容或依訴訟資料可
認為原判決有違背法令之具體事實），其未載明上訴理由者，應
於提出上訴後 20 日內向本院補提理由書（上訴狀及上訴理由書
均須按他造人數附繕本，如未按期補提上訴理由書，則逕予駁回
上訴），並應繳納上訴裁判費新臺幣 750 元。
中　　華　　民　　國　　111 　年　　10　　月　  21　  日
　　　　　　　　　　　　　　　書記官　蔡凱如
訴訟費用計算書
項　　　　目　　　　　　　金　額（新臺幣）　　備　註
第一審裁判費　　　　　　　　300元
合        計　　　　　　　　300元